---
title: "Regresion Lineal del Dataset Airquality"
author: "Autores: Laura Martín, Desiderio Nevado y Daniel Quesada"
date: "Fecha de la publicación: `r Sys.Date()`"
output: html_document
---


*Como nuestros datos son de clasificación, decidimos usar los datos que ya existen en R de Airquality para realizar el apartado de regresión lineal. Se ha intentado hacer usando datos del dataset de Breast Cancer, pero no tenía mucho sentido*

#Análisis

Lo primero importamos las librerias:
```{r}
library(dplyr)
library(ggplot2)
library(ggcorrplot)
library(fBasics)
library(tidyr)
```

Visualizamos los datos del dataset

```{r}

head(airquality)
summary(airquality)

```
# EDA y tratamiento de datos
Como ya se han realizado los pasos de análisis para Breast Cancer en este caso lo haremos de manera rápida. Nos centramos directamente en el tratamiento de datos faltantes.

Realizamos un tratamiento de datos faltantes en las variables Ozono y Radiación Solar:
Hemos decidido inputar la media del mes en los datos nulos:

```{r , echo=FALSE }
airquality$Solar.R[is.na(airquality$Solar.R)] <- 0 
airquality$Ozone[is.na(airquality$Ozone)] <- 0 

airquality_means <- airquality %>% select(Ozone, Solar.R, Wind, Temp, Month) %>% filter(Ozone != 0, Solar.R != 0)  %>% group_by( Month) %>% summarise(Ozone=round(mean(Ozone),0),Solar.R=round(mean(Solar.R),0),Wind=round(mean(Wind),0),Temp=round(mean(Temp),0))

airquality_means

```
```{r}
airquality_2 <- airquality %>% mutate(Ozone = 
ifelse(airquality$Ozone == 0 & airquality$Month == 5, 
       as.numeric(airquality_means %>% select(Ozone) %>% filter(airquality_means$Month == 5)),
      ifelse(airquality$Ozone == 0 & airquality$Month == 6,  
             as.numeric(airquality_means %>% select(Ozone) %>% filter(airquality_means$Month == 6)),
             ifelse(airquality$Ozone == 0 & airquality$Month == 7, 
                    as.numeric(airquality_means %>% select(Ozone) %>% filter(airquality_means$Month == 7)),
                    ifelse(airquality$Ozone == 0 & airquality$Month == 8,  
                           as.numeric(airquality_means %>% select(Ozone) %>% filter(airquality_means$Month == 8)),
                           ifelse(airquality$Ozone == 0 & airquality$Month == 9,  
                                  as.numeric(airquality_means %>% select(Ozone) %>% filter(airquality_means$Month == 9)),airquality$Ozone))))))


airquality_3 <- airquality_2 %>% mutate(Solar.R = 
ifelse(airquality$Solar.R == 0 & airquality$Month == 5, 
       as.numeric(airquality_means %>% select(Solar.R) %>% filter(airquality_means$Month == 5)),
      ifelse(airquality$Solar.R == 0 & airquality$Month == 6,  
             as.numeric(airquality_means %>% select(Solar.R) %>% filter(airquality_means$Month == 6)),
             ifelse(airquality$Solar.R == 0 & airquality$Month == 7, 
                    as.numeric(airquality_means %>% select(Solar.R) %>% filter(airquality_means$Month == 7)),
                    ifelse(airquality$Solar.R == 0 & airquality$Month == 8,  
                           as.numeric(airquality_means %>% select(Solar.R) %>% filter(airquality_means$Month == 8)),
                           ifelse(airquality$Solar.R == 0 & airquality$Month == 9,  
                                  as.numeric(airquality_means %>% select(Solar.R) %>% filter(airquality_means$Month == 9)),airquality$Solar.R))))))

airquality_3 


```

```{r , echo=FALSE }
head(airquality_3)
summary(airquality_3)
```

Transformo la tabla: quitamos los datos con valor 0 para que no afecten a la media mensual, y saco una tabla de los parámetros de calidad del aire medios para los diferentes meses

```{r , echo=FALSE }
airquality_means <- airquality %>% select(Ozone, Solar.R, Wind, Temp, Month) %>% filter(Ozone != 0, Solar.R != 0)  %>% group_by( Month) %>% summarise(Ozone=mean(Ozone),Solar.R=mean(Solar.R),Wind=mean(Wind),Temp=mean(Temp))
airquality_means
```{r}
str(Breast_Cancer)
```

```{r}
str(Breast_Cancer)
```
Como se observar de las 16 variables del dataset hay 5 variables integer y el resto son categóricas pero las ha importado como caracter. Además, se puede observar que la variable Reginol.Node.Positive está mal escrita así que vamos a renombrarla.

```{r}
Breast_Cancer<-rename(Breast_Cancer,Regional.Node.Positive=Reginol.Node.Positive)
str(Breast_Cancer)
```
Ahora vamos a convertir las varibles chr en factores:
```{r}
Breast_Cancer[sapply(Breast_Cancer, is.character)] <- lapply(Breast_Cancer[sapply(Breast_Cancer, is.character)],as.factor)
str(Breast_Cancer)
```
Con las variables bien categorizadas como factores podemos ver su distribución:
```{r}
summary(Breast_Cancer)
```

```{r}
  model <- lm(Tumor.Size ~ Survival.Months + T.Stage, data = Breast_Cancer)
summary(model)
```
```{r}
head(conce)
library(ggfortify)
residuals=model$residuals
autoplot(model)
```

```{r}
ggplot(Breast_Cancer, aes(x = Grade)) +
  geom_bar() 
```
```{r}
Breast_Cancer_mod <-Breast_Cancer %>%
mutate(grade1 = ifelse(Breast_Cancer$Grade ==1, 1, 0))  %>%
mutate(stageIIB = ifelse(Breast_Cancer$X6th.Stage =="IIB", 1, 0)) 
head(Breast_Cancer_mod)
```


```{r}
library(leaps)
model2 <- leaps::regsubsets(Tumor.Size~., Breast_Cancer, method="forward")
for (metric in c("r2", "adjr2", "Cp", "bic")){plot(model2, scale=metric)}
```


```{r}
model2 <- lm(Tumor.Size ~ Survival.Months + T.Stage+grade1+stageIIB, data = Breast_Cancer_mod)
summary(model2)
```

```{r}
model3 <- lm(Tumor.Size ~ Survival.Months + T.Stage+stageIIB, data = Breast_Cancer_mod)
summary(model3)
```

```{r}
residuals=model3$residuals
autoplot(model3)
```


```{r}
# install.packages("AppliedPredictiveModeling")
library(AppliedPredictiveModeling)
# Llamamos a los datos
data(concrete)
# Mostramos datos
head(concrete)
```




